臺灣桃園地方法院民事判決　　　　　　　　 93年度訴字第4號
原　　　告　采鑫科技股份有限公司
法定代理人　丙○○
訴訟代理人　楊肅欣律師
複　代理人　乙○○
被　　　告　劉淑泙即維新科技企業社
訴訟代理人　鄧湘全律師
複　代理人　甲○○
上列當事人間給付承攬報酬等事件，本院於民國94年9 月22日言
詞辯論終結，判決如下：
    主  文
被告應給付原告新台幣壹佰貳拾伍萬貳仟零陸拾肆元，及其中新
台幣伍拾貳萬柒仟陸佰貳拾伍元部分，自民國92年11月17日起至
清償日止按週年利率百分之六計算之利息，及其中新台幣貳拾
萬肆仟玖佰伍拾陸元部分，自民國93年1 月10日起至清償日止按
週年利率百分之五計算之利息。
原告其餘之訴駁回。
訴訟費用由被告負擔百分之九十九，餘由原告負擔。
本判決第一項於被告應給付原告新台幣壹佰零壹萬柒仟壹佰零捌
元部份，於原告以新台幣拾萬玖仟元供擔保後，得假執行。
但被告如以新台幣壹佰零壹萬柒仟壹佰零捌元為原告預供擔保或
將上開金額提存後，得免為假執行。
原告其餘假執行之聲請駁回。
    事  實
甲、原告方面：
一、聲明：
  (一)被告應給付原告新台幣（下同）1,017,108 元，及自民國92
    年11月17日起至清償日止按週年利率6%計算之利息。
  (二)被告應給付原告234,956 元，及自起訴狀繕本送達之翌日至
    清償日止按週年利率5%計算之利息。
  (三)訴訟費用由被告負擔。
  (四)如為原告勝訴之判決，第1 項請求，請准供擔保宣告假執行
    ；第2 項請求，請依職權宣告假執行。
二、陳述：
  (一)被告於92年6月起至10月間委請原告就HiCO RE-i6320、EmET
    X-i602、HiCORE-i6414、EmCORE-v619、Em CORE-i613、PB
    PCI-4SA等電子零件（下稱系爭標的物）為加工行為，總加
    工款為1,365,989元，被告前已支付報酬113,925元，並簽發
    發票日為92年11月15日，支票號碼為AA3500、面額527,625
    元（下稱票據1）； 及發票日為92年12月15日，支票號碼A0
    0 0000 0、面額為489,483 元（下稱票據2）支 票共2 紙以
    為報酬之支付，是被告尚餘234,956 元之報酬未給付，惟嗣
    後被告就系爭支票向本院聲請假處分致原告於同年11月17日
    就票據1 為付款提示時遭退票，為此爰依承攬及票據之法律
    關係提起本訴，並求為判決如聲明所示。
  (二)被告主張其將系爭標的物出賣予訴外人磐儀科技股份有限公
    司（下稱磐儀公司），經磐儀公司主張系爭標的物存在品質
    缺失，而拒絕付款予被告，被告遂以此為由，拒絕給付原告
    報酬云云，然被告與磐儀公司就系爭標的物之訴訟，業經台
    灣板橋地方法院93年度訴字第56號給付貨款事件審理，並判
    決磐儀公司應給付被告如數之金額，而系爭標的物於上開給
    付貨款事件審理時，經財團法人工業技術研究院電子工業研
    究所鑑定，其鑑定結果為： (1)分析樣品 (A-1 、A-2 、A-
    3 、A-4 、B-1 、B-2)之化金層與鍍鎳層界面處並沒有明顯
    之氧化現象，足證系爭標的物並無被告抗辯之瑕疵存在。至
    於該分析檢測報告: (2) 分析樣品 (B-1 及B-2)銲墊表面有
    輕微之鎳及銅存在，鎳及銅於大氣環境下容易氧化，嚴重的
    表面氧化現象可能導致銲墊之銲錫性不良，並影響銲點之強
    度等語，所指在一定條件，且為嚴重情形下可能導致此瑕疵
    ，係屬推測之詞，自難採信。
三、證據：提出應收帳款明細、對帳明細、退票理由單影本各1
    紙、出貨單簽收單及發票影本各21紙、支票影本2 紙為證。
乙、被告方面：
一、聲明：
  (一)原告之訴駁回。
  (二)訴訟費用由原告負擔。
  (三)若為不利之判決，願供擔保請准宣告免為假執行。
二、陳述：系爭標的物經被告出賣予訴外人磐儀公司，遭其主張
    存有瑕疵而拒絕給付價金予被告，甚且要求損害賠償，被告
    方拒絕給付報酬予原告。
三、證據：提出民事起訴狀影本1 份、財團法人工業技術研究院
    電子工業研究所測試檢驗報告2 份為證。
    理  由
一、原告起訴主張被告於92年6月起至10月間委請原告就系爭標
    的物為加工行為，總加工款為1,365,989元，被告前已支付
    報酬113,925 元，並簽發票據1 及票據2 以為報酬之支付，
    是被告尚餘234,956 元之報酬未給付；惟嗣後被告就前揭票
    據向本院聲請假處分而拒絕付款，為此爰依承攬及票據之法
    律關係提起本訴等語，被告則以系爭標的物經被告出賣予訴
    外人磐儀公司，遭其主張存有瑕疵而拒絕給付價金予被告，
    甚且要求損害賠償，被告方拒絕給付報酬予原告等語為資抗
    辯。
二、查原告於92年6 月起至10月間向被告承攬系爭標的物之加工
    ，總加工款即承攬報酬為1,365,989 元，原告已依約將加工
    後之標的物交付被告，被告前已支付報酬113,925 元，並簽
    發前揭支票以為報酬之支付，是被告尚餘234,956 元之報酬
    未給付，惟嗣後被告就前揭支票向本院聲請假處分而拒絕付
    款等情，業據原告提出應收帳款對帳單明細、出貨簽收單、
    發票、本院民事裁定及本院民事執行處函影本各一份、支票
    影本二紙等物為證，且為被告所不爭執，應堪信為真實。惟
    被告則以前揭情詞置辯，是本件首應審就者為原告所交付被
    告之系爭標的物究竟有無被告所述之瑕疵？查:
  (一)被告將系爭標的物出售予訴外人磐儀公司，遭磐儀公司以瑕
    疵為由拒付貨款，被告遂以磐儀公司為被告，起訴請求磐儀
    公司給付貨款，業經台灣板橋地方法院93年度訴字第56號給
    付貨款事件審理，原告並以訴訟參加人之身分參與前揭訴訟
    ，於前揭訴訟審理中，經兩造及訴外人磐儀公司協議確認後
    ，將原告為被告所加工經被告轉售予訴外人磐儀公司之系爭
    標的物中之電子板裸板二片，送請工研院電子所鑑定 (1)有
    無化金處理不良？ (2)鍍鎳層與化金層間有無化金氧化？ (
    3)若裸板有化金處理不良、化金氧化情形時，影響結果為何
    ？ (4)是否會生接觸不良，並生電腦硬體時而無法正常運作
    或者完全無法運作的結果？之事實，為兩造所不爭執，且有
    台灣板橋地方法院93年度訴字第56號判決附卷為憑，自堪信
    為真實。據原告所提出而被告不爭執之工研院電子所於94年
    4 月25日鑑定報告記載：「﹙本次鑑定分析分別使用掃描式
    電子顯微鏡/ 能量分散光譜儀﹙SEM/EDS ﹚及穿透式電子顯
    微鏡﹙TE M﹚分析鍍鎳層與化金層介面，並使用電子能譜化
    學分析儀﹙ESCA﹚分析電子裸板之銲墊表面成分及鍍層之縱
    深元素分佈，並將本院所提供之樣品兩片分別命名為樣品A
    及樣品B ，在樣品A 中任選兩個銲墊作ESCA表面元素分析及
    縱深元素分析，並任選兩個區域作SEM 切片分析及EDS 元素
    分析，樣品B 中則任選兩個銲墊作TEM 微結構觀察。﹚鑑定
    結果及討論為：從ES CA 表面元素分析結果可發現銲墊表面
    有微量的鎳及銅存在，如圖5.1 、5.3 及表5.1 所示，從ES
    CA縱深元素分析結果可得知，鍍鎳層及化金層之界面處並無
    發現明顯之界面氧化現象，如圖5.2 及5.4 所示。由SEM 二
    次電子影像及EDS 元素分析結果得知，鍍鎳層及化金層之界
    面處並沒有明顯缺陷存在，如圖5.5 至5.7 所示。在TEM 之
    明視野影像中，也沒有發現鍍鎳層及化金層之界面處有明顯
    之氧化或腐蝕現象，如圖5.8 至5.12所示。綜合以上結果，
    (1)分析樣品﹙A-1 、A- 2、A-3 、A-4 、B-1 及B-2 ﹚之化
    金層與鍍鎳層介面處並沒有明顯之氧化現象。(2)分析樣品﹙
    B-1 及B-2 ﹚銲墊表面有輕微之鎳及銅存在，鎳及銅於大氣
    環境下容易氧化。嚴重的表面氧化現象可能導致銲墊之銲錫
    性不良，並影響銲點之強度。」是前開送鑑定之系爭電子板
    裸板二片中，雖有一片之銲墊表面存有輕微之鎳及銅，惟依
    諸前開鑑定報告可知，鎳及銅雖於大氣環境下容易氧化，然
    須以嚴重的氧化現象方可能導致銲墊之銲錫性不良，並影響
    銲點之強度，而送鑑定之系爭電子板裸板乃於92年5 、6 間
    生產乙節，為兩造所不爭執，迄至94年4 月25日工研院電子
    所為前開鑑定前，期間已長達近二年，仍無明顯氧化現象，
    亦有前開鑑定報告在卷可稽，是雖系爭電子板裸板存有輕微
    之鎳及銅，然既無明顯氧化現象，自尚難認有因之導致銲墊
    之銲錫性不良，並影響銲點強度之瑕疵，從而，被告以原告
    所加工之系爭標的物有瑕疵為由，拒付承攬報酬等語，即屬
    無據，原告本於承攬之法律關係請求剩餘之承攬報酬234,95
    6 元，為有理由，自應准許。
  (二)按發票人應照支票文義擔保支票之支付；執票人向支票債務
    人行使追索權時，得請求自為付款提示日起之利息，如無約
    定利率，依年利六釐計算，票據法第126 條、第133 條分別
    定有明文。原告執有被告簽發上開票據1 經提示未獲付款之
    事實，已如前述，從而原告本於票據關係，請求被告給付票
    款527,625 元，及自提示日92年11月17日起至清償日止，按
    年利率百分之6 計算之利息，為有理由，應予准許；至於原
    告收受被告所簽發之票據2 而未獲付款之事實，已如前述，
    原告自得本於票據關係，請求被告給付票款489,483 元，然
    原告既未就票據2 為付款提示，其就票據2 請求自為付款提
    示日起至清償日止，按年利率百分之6 計算之利息，自無理
    由，尚難准許。
  (三)綜上，原告起訴請求被告給付1,252,064 元，及其中527,62
    5 元部分，自92年11月17日起至清償日止按週年利率6%計算
    之利息，及其中234,956 元部分，自起訴狀繕本送達翌日即
    93年1 月10日起至清償日止按週年利率5%計算之利息，為有
    理由，應予准許，逾此部份之請求，為無理由，應予駁回。
三、兩造就1,017,108 元部份陳明願供擔保請為宣告假執行或免
    為假執行，經核均與規定相符，爰分別酌定相當之擔保金額
    准許之；至原告敗訴部分，其假執行之聲請已因訴之駁回而
    失所附麗，應併駁回之。另原告就234,956 元部分，請求本
    院依職權宣告假執行，因本判決所命請求已逾500,000 元，
    依民事訴訟法第389 條第1 項第5 款規定，本院自無由依職
    權宣告假執行，原告此部分之主張，容有誤會，惟其僅係促
    使法院職權發動，毋庸另予准駁之表示。
四、本件原告之訴為有一部有理由，一部無理由，依民事訴訟法
    第79條、第390 條第2 項、第392 條第2項判決如主文。
中  　華  　民  　國　  94　  年　　 10　  月　  7 　 日
                  民事第一庭  法　官　陳婉玉
以上正本係照原本作成
如對本判決上訴，須於判決送達後20日內向本院提出上訴狀
中　　華　　民　　國　　94　　年　 　10　　月　　7　　日
                              書記官  劉雅玲
